【裁判字號】    92,交抗,503
【裁判日期】    920522
【裁判案由】    違反道路交通管理處罰條例
【裁判全文】
臺灣高等法院交通事件裁定                        九十二年度交抗字第五０三號
    抗  告  人
    即受處分人  甲○○
右抗告人因違反道路交通管理處罰條例案件，不服臺灣臺北地方法院，中華民國九十
二年四月二十三日所為裁定（九十二年度交聲字第三二０號，原處分案號：交通部公
路總局臺北區監理所八十八年十一月十一日北監五字第４０８０３０６５４號），提
起抗告，本院裁定如左：
    主  文
原裁定撤銷，發回臺灣臺北地方法院。
    理  由
一、原裁定以：本件受處分人甲○○所有之車號ＧＬ－７７８９號自用小客車，為八
    十年一月間出廠，應於八十七年一月十四日參加定期檢驗，未依限期參加該次定
    期檢驗，經臺北市監理處以異議人有違反前揭道路交通管理處罰條例第十七條第
    一項規定之行為掣單舉發，並要求異議人至監理單位檢驗，因異議人已將其
    地遷往臺北縣新店市○○路三五巷三七號，異議人迄八十八年十一月十一日，已
    逾期六個月以上，仍未參加定期檢驗及依限到案，原處分機關乃依前揭道路交通
    管理處罰條例第十七條第一項及違反道路交通管理事件統一裁罰基準及處理細則
    第四十四條第一項之規定，註銷其牌照，並認其受處分人所舉之異議理由，尚難
    認為可採，受處分人所有之前開車號自用小客車確有未參加定期檢驗並逾期六個
    月以上之違規行為明確，原處分機關依道路交通管理處罰條例第十七條第一項之
    規定，逕行註銷前揭牌照，核無違誤，本件受處分人之異議為無理由，將其異議
    駁回。固非無見。
二、惟查，按受處分人，不服主管機關依據道路交通管理處罰條例所為之處罰，得於
    接到裁決之翌日起二十日內，向管轄地方法院聲明異議；又交通法庭認聲明異議
    不合法律上之程式者，應以裁定駁回之，道路交通管理處罰條例第八十七條第一
    項、道路交通案件處理辦法第十八條前段分別定有明文。是聲明異議是否逾期，
    乃首應審查之事項。本件受處分人於九十二年二月二十六日聲明異議，係針對交
    通部公路局臺北區監理所九十二年二月十四日就其申訴車號ＧＬ－７７９８號項
    下所有五十九筆違規通知單覆函所提，有該聲明異議狀及覆函足按，其中第00
    0000000號違規通知單，係未依規定期限參加車輛定期檢驗，因無法郵寄
    條例第六十四條暨違反道路交通管理事件統一裁罰基準及處理細則第四十一條第
    四項規定逕行裁決，該裁決書據移送書所載亦辦理「公示諭知」，則裁決書之公
    示送達是否合乎法定要件，於何時生送達之效力，受處分人究於何時對裁決書聲
    明異議，攸關受處分人是否於法定期限內聲明異議，惟卷內有關裁決書及其送達
    資料均付之闕如，原審未加詳查，遽以受處分人異議無理由，從實體上予以駁回
    ，尚有未洽。抗告意旨指摘原裁定不當，非全無理由，應由本院將原裁定撤銷，
    發回原審更為詳察。
三、據上論結，應依道路交通案件處理辦法第二十六條，道路交通管理處罰條例第八
    十九條，刑事訴訟法第四百十三條，裁定如主文。
中      華      民      國    九十二    年      五      月    二十二    日
                              臺灣高等法院交通法庭
                                  審判長法  官  溫  耀  源
                                        法  官  何  菁  莪
                                        法  官  邱  同  印
右正本證明與原本無異。
不得再抗告。
                                        書記官  莊  昭  樹
中      華      民      國    九十二    年      五      月    二十二    日


司法院資訊處製作；財團法人民間司法改革基金會備份。
